Service national des travaux (ministère de la Culture et de la Communication). Archives du service national des travaux du ministère de la Culture. Bâtiments publics (1979-1996)
Archives Nationales (France)
- Paris/Seine (75), 1925-1996; 20080324/5-20080324/701
  - Hôtel de Vigny, 1984-1985; 20080324/303
    Service de l' Inventaire général.- Installation.
  - Hôtel Kunsky, 1986-1995; 20080324/304-20080324/310
    - Clos et couverts, 1992-1995; 20080324/304
      - Façades et couvertures. - Restauration, 1992-1993; 20080324/304
      - Cour d'Honneur. - Réfection, 1992-1995; 20080324/305
    - Aménagements intérieurs, 1986-1996; 20080324/306-20080324/310
      - Bâtiments nord, est, ouest et sud. - Réaménagement, 1991-1992, 1996; 20080324/306
      - Bureaux (opération « Local tiroirs »). - Travaux prioritaires de rénovation, 1991-1993; 20080324/307
      - Sous-sols. - Aménagements, 1993; 20080324/308
      - Mobilier. - Installation, 1992-1994; 20080324/309
      - Sanitaires. - Réfection, 1986; 20080324/310
  - Hôtel Matignon, 1993-1994; 20080324/311
    Façade sur jardin. - Etude préalable à la restauration et diagnostic général de l'édifice.
  - Hôtel national des Invalides, 1974-1996; 20080324/312-20080324/348
    - Clos, couverts et abords, 1974-1996; 20080324/312-20080324/336
      - Toitures et superstructures. - Réfection, 1981-1992; 20080324/312-20080324/323
        - Secteur 12A (aile située au sud de la cour de la Valeur), 1983; 20080324/312
        - Secteur E2 (entre la cour de Metz et la cour de l'Infirmerie), 1987-1992; 20080324/313
        - Secteur F2 (entre la cour de Nîmes et la cour de Toulon), 1987-1990; 20080324/314
        - Secteur H1-H2 (côté cour d'Austerlitz), 1984-1986, 1991; 20080324/315
        - Secteur H2 (situé entre la cour d'Austerlitz et le boulevard des Invalides partie nord), 1985; 20080324/316
        - Secteur I2 (situé au sud de la cour de la Valeur), travaux consécutifs aux modifications de programme dans les secteurs M, N2, O2, 1981; 20080324/317
        - Secteur J (situé entre la cour de la Victoire et la cour de Toulon), 1987, 1991; 20080324/318
        - Zone K2 (partie ouest de l'aile entre les cours de la Victoire et de Toulon), 1982, 1985; 20080324/319
        - Secteur M (aile Robert de Cotte, versant sud, est dans la cour de Mars), 1984; 20080324/320
        - Zones N2-O2, dégagement de la charpente, isolation thermique, 1981; 20080324/321
        - Secteur Q (versant sud côté cour d'Angoulême), 1984; 20080324/322
        - Zones M, N2, O2, F2, charpentes, isolation thermique, dérasement de souche, 1981; 20080324/323
      - Boulevard des Invalides. - Restauration de la façade et de la couverture, 1974-1976; 20080324/324
      - Pavillon d'angle sud-est (point C). - Remise en état de la toiture et des parties hautes, 1979-1982; 20080324/325
      - Église royale dite église du Dôme, 1988-1993; 20080324/326-20080324/330
        - Couverture et dorure du dôme, restauration, 1993; 20080324/326-20080324/327
          - Etude préalable (1988); suivi de l'architecte en chef des monuments historiques (1988-1989), 20080324/326
          - Suivi des entreprises, lots n° 1 à 3 [échafaudage, couverture, dorure], 1988-1990; 20080324/327
        - Terrasses du dôme et galerie derrière la balustrade du tambour. - Réfection de l'étanchéité des caniveaux, 1985; 20080324/328
        - Couverture et dorure du lanternon et de la flèche, 1988-1989; 20080324/329
        - Abords. - Etude préalable à la restauration des façades et à l'aménagement des parvis et des esplanades, 1990; 20080324/330
      - Douves, 1981-1982, 1988-1990; 20080324/331-20080324/332
        - Angle sud-est. - Création, 1989-1990; 20080324/331
        - Boulevard de la Tour-Maubourg (côté ouest), 1981-1989; 20080324/332
          Travaux de terrassements et de béton armé (1981-1982, 1988-1989).
          Exécution d'un parement en pierre de taille sur les murs (1981).
      - Cour d'Honneur, 1983-1994; 20080324/333-20080324/334
        - Lucarnes, 1985-1994; 20080324/333
          Etude préalable à la restauration (1993-1994).
          Angle nord-est, groupe de chevaux n° 1. - Restauration (1985).
        - Angles sud-ouest et sud-est, groupes de chevaux n° 2 et 3. - Restauration, 1983-1986; 20080324/334
      - Etudes préalables de mise en valeur de l'hôtel, 1990-1996; 20080324/335
        Cour de la Victoire, restauration (1996).
        Illumination de l'hôtel (1990-1992).
      - Monument des Médaillés militaires. - Déplacement, 1990; 20080324/336
    - Aménagements intérieurs, 1984-1995; 20080324/337-20080324/342
      - Galerie Nord et annexes. - Aménagements, 1987; 20080324/337
      - Autres circulations, 1988-1995; 20080324/338
        Corridors de Metz, de Nîmes et vestibule d'entrée, aménagements des circuits accessibles au public (1988-1992).
        Vestibule nord, étude préalable à la restauration (1995).
      - Eglise Saint-Louis. - Aménagements des combles, 1987-1989; 20080324/339
      - Eglise du Dôme, baie ouest du chœur. - Ebrasement, consolidation et restauration d'une peinture murale représentant un « concert d'anges », 1984-1987; 20080324/340
      - Installations techniques, 1984-1988; 20080324/341-20080324/342
        - Ascenseur du bâtiment L. - Installation, 1986, 1988; 20080324/341
        - Dôme et église Saint-Louis. - Protection incendie et mesures de sécurité pour les charpentes, 1984-1985; 20080324/342
    - Musée des Plans et Reliefs, 1984-1993; 20080324/343-20080324/348
      - Programmation de restauration. - Etude, 1986; 20080324/343
      - Combles, 4e, 5e et 6e étages. - Aménagements, 1986, 1991-1992; 20080324/344
      - Galerie Fourcroy. - Réfection, 1988-1992; 20080324/345
      - Salles Dantzig, pavillon d'angle, galerie d'Arçon, pavillon d'angle de la cour d'Honneur, galerie d'Asfeld, salle Louis-le-Grand. - Réfection de l'installation électrique et des peintures, 1984; 20080324/346
      - Collections, 1987-1988; 20080324/347
        Aménagements muséographiques et mise en valeur (1987).
        Transferts des maquettes stockées à Lille (1988).
      - Interventions ponctuelles. - Suivi de l'architecte des bâtiments de France, 1992-1993; 20080324/348
  - Manufacture des Gobelins, 1933-1995; 20080324/349-20080324/362
    - Clos et couverts, 1984-1995; 20080324/349-20080324/352
      - Pavillon Mullard. - Réfection des couvertures, 1992-1995; 20080324/349
      - Bâtiment Formigé, musée. - Réfection de la couverture du dôme, 1991; 20080324/350
      - Autres travaux de toiture, 1984, 1989; 20080324/351
        Étude préalable (1989).
        Rue Berbier du Metz, réfection de la couverture (1989).
        Pignon ouest, habillage (1989).
        IFROA, achèvement de la couverture (1989).
        Institut de Formation des Restaurateurs d´Oeuvres d´Art.
        Cour d'Angivillier, appentis, réfection de la couverture (1984).
      - Nouvelles manufactures, 1986, 1991-1993; 20080324/352
        Réfection des menuiseries extérieures et des corniches (1991-1993).
        Etude de faisabilité pour leur extension (1986).
    - Aménagements intérieurs, 1933-1994; 20080324/353-20080324/356
      - Pavillon Angivillier, aile sud. - Aménagement et mise en conformité, extension de l'IFROA et création d'un atelier arts du feu, 1994; 20080324/353
      - Bâtiment Formigé, musée. - Aménagement d'une galerie, 1933-1994; 20080324/354
      - Chapelle. - Mise en valeur de l'intérieur, 1994; 20080324/355
      - Cantine. - Réfection, 1990-1992; 20080324/356
    - Aménagements techniques, 1983-1995; 20080324/357-20080324/362
      - Standard téléphonique. - Installation, 1992-1994; 20080324/357
      - Chauffage. - Améliorations, 1983-1991; 20080324/358
      - Travaux électriques, 1990-1993; 20080324/359
        Électrification du portail d'entrée (1993).
        Reprise du collecteur principal (1990).
        Éclairage de l'atelier haute lisse (1990-1991).
      - Sécurité, 1991-1992; 20080324/360
        Travaux de voirie pour accès pompiers (1986-1987).
        Travaux de sécurité incendie (1991-1992).
      - Eau et sanitaires. - Réfection et interventions, 1991, 1995; 20080324/361
      - Interventions ponctuelles. - Suivi de l'architecte, 1993-1994; 20080324/362
  - Ministère de la culture, 1925-1995; 20080324/363-20080324/388
    D'autres locaux affectés au ministère de la Culture font l'objet d'une analyse particulière: l'hôtel Kunsky qui abrite la DMDTS, les hôtels de Croisilles et de Vigny qui abritent des services de la DAPA; pour le cabinet du ministre de la culture voir aussi les aménagements du Palais Royal.
    - Immeuble sis 2 rue Jean Lantier – 75001 Paris, 1983-1988; 20080324/363
      Aménagements intérieurs. - Distributions, modification (1983-1985). 2e sous-sol, installation d'une salle de conférences (1986-1988).
    - Immeuble sis 27 avenue de l'Opéra – 75001 Paris, 1983-1992; 20080324/364-20080324/368
      - Installations électriques et aménagement. - Mise en conformité et réalisation, 1983-1986; 20080324/364
      - Bureaux et salles de réunions. - Création, 1984-1991; 20080324/365
      - Amélioration des conditions de travail, 1986-1992; 20080324/366-20080324/368
        - 1ère tranche, 1986-1991; 20080324/366
        - 2e tranche, 1988-1991; 20080324/367
        - Placards. - Création, 1991-1992; 20080324/368
    - Immeuble sis 6 rue des Pyramides – 75001 Paris, 1992-1995; 20080324/369
      Travaux de clos et locaux. - Façades, ravalement (1992-1995). Salle de formation, aménagement (1992).
    - Immeuble sis 182, rue Saint-Honoré – 75001 Paris (regroupement des services centraux), 1925-1995; 20080324/370-20080324/376
      Ensemble immobilier « Saint-Honoré – Ilôt C », rénovation.
      - État existant avant travaux, 1925-1990; 20080324/370
      - Permis de construire instruit par le ministère de l'Économie, des finances et du budget, 1990-1991; 20080324/371-20080324/372
        - Demande, 1990-1991; 20080324/371
          Formulaire, plan.
        - Pièces complémentaires au dossier, 1990-1991; 20080324/372
      - Dossier de consultation des entreprises, 1990; 20080324/373
      - Assistance technique au maître d'ouvrage. - Propositions de mission, 1994; 20080324/374
      - Dossier de consultation des concepteurs, 1995; 20080324/375
        Plans
      - Pôle restauration.- Consultation d'entreprises pour élaboration et réalisation du programme, 1994-1996; 20080324/376
    - Immeuble sis 3 rue de Valois – 75001 Paris, 1982-1983; 20080324/377
      Rez-de-chaussée et entresol. - Réaménagement du bureau du matériel.
      Voir également les aménagements du Palais Royal.
    - Immeuble sis 4 rue d'Aboukir – 75002 Paris, 1986-1994; 20080324/378
      Locaux. - Conditions de travail et de sécurité, travaux d'amélioration (1986-1991). Chaufferie, rénovation (1989). Diagnostic général, sondages (1991-1994).
    - Immeuble sis 51 rue Sainte-Anne – 75002 Paris, 1983-1984; 20080324/379
      Bureaux. - Aménagement du siège des syndicats du ministère de la Culture.
    - Immeuble sis 4 rue de la Banque – 75002 Paris, 1982-1992; 20080324/380
      Locaux et services. - 1er sous-sol, travaux d'agrandissement du centre de calcul (1982-1986). 4e et 6e étages, aménagement (1992). Service informatique, travaux de climatisation (1982-1983). Amélioration des conditions de travail (1986-1990).
    - Immeubles sis 4 et 12 rue de Louvois – 75002 Paris, 1990-1993; 20080324/381
      Locaux. - Immeuble du 4, étude de rénovation pour installer des services de l'administration générale (1990-1991). Immeuble du 12, aménagement (1991-1993).
    - Immeuble sis 65 rue de Richelieu – 75002 Paris, 1987-1993; 20080324/382-20080324/387
      - Hall d'accueil. - Aménagement, 1988-1989; 20080324/382
      - 2e 3e, 4e, 5e étages. - Aménagement de bureaux, 1987-1991; 20080324/383-20080324/384
        - Étude globale et suivi des travaux, 1987-1988; 20080324/383
        - Lots [démolitions gros œuvre, cloisonnements, menuiserie bois, faux plafonds, plomberie, électricité, chauffage, peinture vitrerie, revêtements de sols], 1987-1991; 20080324/384
      - 6e étage et 7e étage partiel. - Aménagement de bureaux, 1989-1993; 20080324/385
      - 4e étage partiel et 8e étage. - Aménagement de bureaux, 1989-1990; 20080324/386
      - Ascenseur. - Rénovation, 1989-1990; 20080324/387
    - Immeuble sis 187 rue du Faubourg Poissonnière – 75009 Paris, 1985-1987; 20080324/388
      Ateliers d'artistes. - Etude d'aménagement.
  - Mobilier national, 1984-1996; 20080324/389-20080324/393
    - Bâtiment de l'ENSAD. - Démolition, 1995-1996; 20080324/389
      Ecole Nationale supérieure des arts décoratifs.
    - Aménagements de locaux, 1994-1995; 20080324/390
      Pavillon d'accueil (1994-1995).
      Ancien standard du 1e étage (1993).
    - Chauffage et ventilation, 1991-1992; 20080324/391
      Remplacement des brûleurs d'une chaudière (1992).
      Prolongement du réseau d'extraction d'air existant dans l'atelier teinture (1991).
    - Sécurité, 1984-1995; 20080324/392
      Mise en conformité des installations (1994-1995).
      Contrat d'étude pour l'installation d'une surveillance d'accès et d'intrusion (1984).
      Contrôle des accès et anti-intrusion (1986, 1990).
    - Interventions ponctuelles. - Suivi de l'architecte, 1993-1994; 20080324/393
  - Musée de Cluny, musée national du Moyen Âge, 1980-1996; 20080324/394-20080324/402
    - Aménagement global, 1980-1993; 20080324/394
      Bâtiment neuf, fondations et sols, construction et aménagement (1980-1982).
      Musée et thermes, étude de restructuration (1993).
    - Travaux de clos et couvert, 1986-1994; 20080324/395-20080324/398
      - Ailes, 1986-1992; 20080324/395
        Aile principale, versant nord, réfection de la couverture (1991-1992).
        Aile nord et son retour, mise hors d'eau du versant ouest (1986-1988).
      - Chapelle. - Confortation des contreforts du pignon nord, 1987-1990; 20080324/396
      - Cour d'honneur, 1986-1994; 20080324/397
        Corniches, réfection (1986-1992).
        Angle nord-est, restitution de la fenêtre, programme d'opération (1994).
        Rapport d'expertise suite à infiltration d'eau (1994).
      - Façades, 1989-1992; 20080324/398
        Façade sur la rue Sommerard., nettoyage (1990-1992).
        Façade nord, réfection des maçonneries (1989-1991).
    - Travaux muséographiques, 1980-1996; 20080324/399-20080324/400
      - Site des Thermes, 1986-1996; 20080324/399
        Frigidarium, étude et sondages pour étanchéité (1987).
        Caldarium et annexes, restauration (1986-1990).
        Étude historique et topographique en élévation des sous-sols et rez-de-chaussée de l'édifice (1992).
        Mise en valeur et visites nocturnes, rapport provisoire (1996)
      - Autres salles, 1980-1993; 20080324/400
        Salle n° 10, réfection (1987-1992).
        Salle de la verrière en musée lapidaire, aménagement (1980-1991).
        Salle des tissus, sondage de sols (1987).
        Rotonde « Dame à la licorne », réaménagement (1992-1993).
    - Accueil du public, 1991-1996; 20080324/401
      Sanitaires, réaménagement (1995-1996).
      Rez-de-chaussée, aménagement d'un atelier pour enfants (1992-1993).
      Vestiaire rez-de-chaussée, plancher haut, étude (1991-1992).
    - Locaux du personnel, 1982-1993; 20080324/402
      Locaux pour les gardiens, aménagement (1982-1984).
      Conservation du musée, réaménagement des bureaux (1993).
      Secrétariat, restauration plancher et parquet (1992-1993).
  - Musée Delacroix, 1983-1993; 20080324/403-20080324/404
    - Rez-de-jardin. - Réaménagement de l'atelier Delacroix, fermeture de l'appartement et extension du musée, 1992-1993; 20080324/403
    - Locaux de service. - Réaménagement, 1983-1984; 20080324/404
  - Musée d'Ennery, 1983; 20080324/405
    Appartement du 2e étage. - Réfection.
  - Musée Guimet, 1986-1991; 20080324/406-20080324/418
    - Ensemble du musée, 1991-1993; 20080324/406
      Aménagement du musée, schéma directeur: étude (1991).
      Organisation générale du musée: études de définition (1992-1993).
    - Clos et couverts, 1987-1992; 20080324/407-20080324/408
      - Mur de clôture rue de Lubeck. - Reconstruction, 1991; 20080324/407
      - Terrasse. - Réfection de l'étanchéité et mise en place d'une isolation thermique extérieure, 1987, 1992; 20080324/408
    - Aménagements intérieurs, 1981-1991; 20080324/409-20080324/415
      - Salle de conférence, 1988, 1990; 20080324/409
        Insonorisation (1990). Ventilation et chauffage (1988).
      - Salles Népal Tibet. - Aménagements, 1989-1991; 20080324/410
      - Salles Inde du sud. - Rénovation, 1987-1988; 20080324/411
      - Salle d'exposition temporaire. - Aménagement au rez-de-chaussée, 1986; 20080324/412
      - Bibliothèque. - Rénovation et aménagement des salles de travail annexes, 1986-1991; 20080324/413
      - Rotonde Népal. - Remise en état et aménagement d'un bureau d'accueil pour les scolaires, 1984; 20080324/414
      - Autres travaux intérieurs, 1981-1982, 1991; 20080324/415
        Labo-photos, mise en conformité. Local pour stockage des bois, création. Réserves côté rue de Lubeck au sous-sol, aménagement. Réserves côté rue de Boissière au sous-sol, aménagement. Rez-de-chaussée de la salle d'exposition temporaire, achèvement. Salle de conférence au sous-sol du musée, mise en conformité (1981-1982).
        Poste EDF, ventilation (1991).
    - Annexe, 1984-1992; 20080324/416-20080324/418
      - Réfection des salles d'iconographie en vue de la célébration du centenaire, 1988-1992; 20080324/416-20080324/417
        - Suivi général de l'opération (1989-1992); lots n° 1 à 5 [maçonnerie, stuc staff, marbrerie pierre, menuiserie bois, plomberie] (1988-1990), 1988-1992; 20080324/416
        - Lots n° 6 à 12, 15 [chauffage, électricité, peinture, serrurerie, ravivage de décors, détection incendie, miroiterie, verrières], 1988-1989; 20080324/417
      - 4e étage. - Aménagement d'un logement pour le gardien chef, 1984, 1987; 20080324/418
  - Musée Gustave Moreau, 1987-1990; 20080324/419-20080324/421
    - Appartements. - Transformation en salles d'exposition, 1989-1990; 20080324/419
    - Protection contre le vol et l'incendie. - Mise en place d'un système d'alarme et d'une surveillance vidéo, 1988-1989; 20080324/420
    - Chauffage. - Réfection de l'installation, 1987-1989; 20080324/421
  - Musée Jean-Jacques Henner, 1988-1992; 20080324/422-20080324/423
    - Hall d'entrée. - Remise en état et création d'un sas, 1988; 20080324/422
    - Ascenseur. - Mise en conformité, 1988-1992; 20080324/423
  - Musée national des arts africains et océaniens, 1983-1995; 20080324/424-20080324/436
    - Restauration des couvertures et terrasses, 1e tranche, 1984-1992; 20080324/424-20080324/429
      - Études, 1989-1991; 20080324/424
        Couverture (1991).
        Sondages des réfections eaux pluviales et terminaison des couvertures (1989).
      - Terrasse ouest (côté rue Armand Rousseau), lanterneau est et grand lanterneau central. - Réfection, 1984-1985; 20080324/425
      - Châssis en terrasse du lanterneau ouest. - Réfection, 1984-1988; 20080324/426
      - Terrasses et couvertures est (côté périphérique). - Réfection, 1987-1988; 20080324/427
      - Couverture et châssis du lanterneau est. - Réfection, 1988-1992; 20080324/428
      - Terrasses et couvertures nord. - Réfection, 1988-1992; 20080324/429
    - Restauration des terrasses, 2e tranche, 1991-1995; 20080324/430-20080324/432
      - 1ère phase. - Terrasse sud-ouest, terrasson sud, souches et édicules, rénovation, 1991-1995; 20080324/430
      - 2e phase. - Terrasse sud, rénovation. Collecteur en sous-sol, création, 1992-1994; 20080324/431
      - 3e phase. - Terrasse basse du lanterneau central et terrassons latéraux nord, rénovation, 1993; 20080324/432
    - Sous-sols, 1983-1992; 20080324/433
      Rénovation des aquariums (1986).
      Recoupement et création d'un bac de rétention (1983-1992).
    - Péristyle, 1989-1991; 20080324/434
      Réfection de l’étanchéité (1989-1991).
      Ravalement des poteaux (1985-1986).
    - Musée et expositions, 1990-1995; 20080324/435
      Exposition « Nouvelle Calédonie », nettoyage de fresques en façade (1990).
      Remise en état des jardins (1990).
      Legs Harter, montage de l'exposition (1993).
      Restructuration du musée, études (1992-1995).
    - Attentat du 23 juin 1983. - Remise en état des éléments dégradés, 20080324/436
  - Musée national des arts et traditions populaires (MNATP), 1988-1995; 20080324/437-20080324/440
    - Restructuration. - Etude de programmation, 1993-1995; 20080324/437
    - Escalier central. - Remise en état des portes coupe-feu et mise en conformité du noyau central, 1988-1990; 20080324/438
    - Salle d'expositions temporaires. - Mise en conformité électrique, 1991-1992; 20080324/439
    - Local menuiserie. - Ventilation, 1990; 20080324/440
  - Musée Nissim de Camondo, 1986-1989; 20080324/441-20080324/442
    - Façades. - Ravalement et restauration, 1986-1989; 20080324/441
    - Logements de fonction. - Réfection, 1986; 20080324/442
  - Musée d'Orsay, 1991-1993; 20080324/443-20080324/444
    - Espaces d'exposition. - Etude de faisabilité et de programmation architecturale d'une librairie, 1991-1992; 20080324/443
    - Dispositifs d'accès. - Aménagements, 1992-1993; 20080324/444
  - Musée national Picasso, site Hôtel Aubert de Fontenay, dit hôtel Salé, 1979-1986; 20080324/445-20080324/451
    Aménagement du musée.
    - Aménagement lots n° 1 à 8, 1979-1986; 20080324/445
      [gros oeuvre plâtrerie, étanchéité, couverture verrière, menuiserie (charpente bois et planchers, équipement mobilier, boiseries), stores, serrurerie, revêtement carrelage, revêtement pierre]. (2 dossiers).
    - Aménagement lots n° 9 à 17, 1983-1985; 20080324/446
      [parquet, revêtements souples, vitrerie-miroiterie, plomberie chauffage ventilation conditionnement, électricité courants forts, appareils élévateurs, téléphone-interphone, courants faibles sécurité-détection incendie] (2 dossiers).
    - Aménagement lots n° 18, 19, 20, 23, 25; gros œuvre; contrôle technique, 1980-1986; 20080324/447
      Aménagement lots n° 18, 19, 20, 23, 25 [peinture-tentures, voirie, espaces verts, agencement en staff, façades vitrines] (1983-1986).
      Gros œuvre, devis (1983-1985).
      Contrôle technique (1980).
    - Climatisation 2e tranche. - Travaux (1987); plans (1987), 20080324/448
    - Travaux confortatifs (1982-1988); logement du gardien. - Réfection (1981); maître d'oeuvre dans la réalisation du musée national Picasso. - Exercice du rôle (1980-1984); interventions ponctuelles (1982-1986), 1981-1988; 20080324/449
    - Construction: plans (1984); menuiseries intérieures, téléphone interphone: plans (1984), 20080324/450
    - Escalier d'honneur. - Réfection (1992); diagnostic. - étude (1992); restructuration. - étude de programmation (1993); contentieux (1984-1992)., 1984-1993; 20080324/451
  - Musée Rodin (hôtel Biron), 1984-1993; 20080324/452-20080324/453
    - Façades. - Réfection et restauration, 1988-1993; 20080324/452
    - Sous-sol. - Construction de l'extension de l'hôtel, 1984; 20080324/453
  - Muséum national d'histoire naturelle, 1992-1996; 20080324/454-20080324/455
    - Maison de Buffon.- Restauration des façades, 1992-1996; 20080324/454
    - Galerie de minéralogie.- Restauration du pignon ouest, 1992-1995; 20080324/455
  - Opéra Comique, salle Favart, 1985-1996; 20080324/456-20080324/460
    - Foyer des machinistes. - Aménagement, 1985; 20080324/456
    - Acoustique de la salle. - Amélioration, 1988-1990; 20080324/457
    - Sanitaires du public. - Réfection, 1989-1990; 20080324/458
    - Installation électrique. - Réfection et mise en conformité, 1986-1989; 20080324/459
    - Chauffage. - Réfection, 1993-1996; 20080324/460
  - Opéra Garnier, 1981-1995; 20080324/461-20080324/496
    - Clos et couverts, 1983-1990; 20080324/461-20080324/463
      - Couvertures, 1983-1990; 20080324/461